【裁判字號】    90,易,558
【裁判日期】    900430
【裁判案由】    竊盜
【裁判全文】
臺灣臺南地方法院刑事判決                            九十年度易字第五五八號
    公  訴  人  臺灣台南地方法院檢察署檢察官
    被      告  丙○○
右列被告因竊盜案件，經檢察官提起公訴（九十年度偵字第二一一八號），本院判決
如左：
    主  文
丙○○竊盜，處罰金伍仟元，如易服勞役以參佰元折算壹日；又意圖為自己不法之所
有，而侵占遺失物，處罰金肆仟元，如易服勞役以參佰元折算壹日，應執行罰金捌仟
元，如易服勞役以參佰元折算壹日。
    事  實
一、丙○○曾因竊盜案件，經台灣台南地方法院於民國八十九年判處有期徒刑六月確
    定（尚未執行），猶不知悔改，仍意圖為自己不法之所有，於九十年二月八日零
    時許，在台南市○○路三五二之二二號前，竊取許文中所有（由其兄乙○○使用
    ）之車號ＺＷＫ─一八七號機車（價值約新台幣二萬元），得手後，將該機車車
    牌丟棄，並將該車藍色之車體，用噴漆改噴為紅色後占為己有騎用。又意圖為自
    己不法之所有，於同日十二時許，在台南市○○街成功國中前，拾得甲○○所有
    ，於八十九年九月十六日下午一時許。在高雄市○○路師範大學前失竊之Ｊ４─
    六七九六號自用小客車之車牌一面，並將之侵占入己，置於上開機車之置物箱內
    。嗣於九十年二月八日二十三時五分許，丙○○騎上開機車途經台南市○○路○
    段與大武街口時，為警查獲。
二、案經台南市警察局第五分局報請台灣台南地方法院檢察署檢察官偵查起訴。
    理  由
一、訊據被告對於右揭時地竊取上開車輛及侵占他人遺失之車牌事實供承不諱，核與
    被害人指訴失竊之情節大致相符，且有贓物暫行發還認領保管單、「車輛竊盜、
    車牌失竊資料個別查詢報表─查詢車輛認可資料」、行車執照各一紙在卷可憑。
    被告雖辯稱該機車係於台南市○○路加油站前所竊得云云。經查被害人乙○○指
    稱：該機車係於九十年二月八日七時許，在台南中正路三五二之二二號前被竊。
    可知被害人係於早上始發現其機車被竊，事實上該機車於深夜中早已被竊。又被
    告稱其係於同日零時竊得。若係他人所竊，豈會於竊得後，立即騎至前鋒路之加
    油站丟棄，再恰好為被告拾得，故被告所辯，顯與常情不合。再參與被告於八十
    九年度偵字第一０四四九號竊盜案之案情，被告亦係如是辯解，有案之起訴書在
    卷可按。可知被告所稱竊取上開機車之地點不足採信。另上開自用小客車車牌，
    被害人甲○○係於八十九年九月十六日在高雄市遺失，車牌又置於被告剛竊得之
    機車之置物箱內被查獲。故該車牌應係被告所拾得，而非自高雄市向被害人所竊
    。被告既未經車主許可，擅自騎用他人機車，並拿取被害人遺失之車牌，其有不
    法所有意圖甚明，所辯顯屬事後畏罪卸責之詞，洵無可採。綜上所述，事證明確
    ，被告犯行堪以認定。
二、核被告丙○○所為，係犯刑法第三百二十條第一項竊盜罪、第三百三十七條之侵
    占遺失物罪。被告所犯上開二罪，犯意各別、構成要件亦殊，應分論併罰。爰審
    酌被告犯罪之動機、目的、手段、所生危害、犯罪後態度等一切情狀，分別量處
    如主文所示之刑，並諭知易服勞役之折算標準，及定其應執行刑，以資懲儆。
據上論斷，應依刑事訴訟法第二百九十九條第一項前段，刑法第三百二十條第一項、
第三百三十七條、第五十一條第七款、第四十二條第二項，罰金罰鍰提高標準條例第
一條前段、第二條，判決如主文。
本案經檢察官劉聰熙到庭執行職務。
中      華      民      國      九十      年      四      月    三十    日
                              臺灣臺南地方法院刑事第二庭
                                      法  官 石家禎
右正本證明與原本無異
如不服本判決應於送達後十日內向本院提出上訴狀
                                      書記官 葉東平
中      華      民      國      九十      年      四      月    三十    日
附錄本案論罪科刑法條全文：
刑法第三百二十條第一項：意圖為自己或第三人不法之所有，而竊取他人之動產者，
                        為竊盜罪，處五年以下有期徒刑、拘役或五百元以下罰金
                        。


司法院資訊處製作；財團法人民間司法改革基金會備份。
